# 关于福利企业原计提的基金是否可以分配？

提问人：沙风 1978 时间：2015-12-09 23:12:32
案例背景：
A企业为福利企业，根据《社会福利企业管理暂行办法》（民福发1990 21号）， 2007 年之前A企业累计计提企业福利基金及企业发展基金共 500 万，计提基数为福利企业享受的增值税即征即退政策带来的收入。
《社会福利企业管理暂行办法》 第三十八条 社会福利企业主办单位和企业实行利润分成，要坚持多留少提 的原则，提取比例最高不得超过企业扣除所得税、各种基金等之后纯利润的30%。提取的利 润应主要用于对社会福利企业的新建、扩建、技术改造、新产品试制。社会福利企业留存的 纯利润，主要用于本企业技术改造、扩大再生产、补充流动资金及职工集体福利和奖励，其 比例各地自定。
2007 年民政部发布《福利企业资格认定办法》，该办法中取消了《社会福利企业管理暂行办法》 第三十八条之规定，且自《福利企业资格认定办法》颁布后，原《社会福利企业管理暂行办法》宣布失效。
问题：
1 、目前该企业原股东计划将该企业股权进行转让，转让前是否可将上述留存的 500 万进行分配？ 2 、法定盈余公积是否可以分配？
如果可以，是否需要满足25%的比例限制？
谢谢各位大佬！

回答人：chenyiwei
1 、此问题是政策性问题，建议咨询人力资源和社会保障主管部门。 2 、法定盈余公积不得用于对股东分配。